【裁判字號】    89,易,2332
【裁判日期】    900111
【裁判案由】    竊盜
【裁判全文】
臺灣臺南地方法院刑事判決                        八十九年度易字第二三三二號
    公  訴  人  臺灣台南地方法院檢察署檢察官
    被      告  癸○○
右列被告因竊盜案件，經檢察官提起公訴（八十九年度營偵字第五三三號、八十九年
度偵字第六Ｏ一二號），本院判決如左：
    主  文
癸○○連續攜帶凶器竊盜，累犯，處有期徒刑壹年，扣案之十字螺絲起子壹支、六角
螺絲起子壹支、開鎖器壹組、萬用鑰匙壹支、汽車鑰匙壹支均沒收。
    事  實
一、癸○○曾於民國（下同）八十六年間因偽造文書等案件，經本院判處有期徒刑八
    月確定，於八十八年三月十六日執行完畢，詎仍不知悔改，復意圖為自己不法之
    所有，並基於概括之犯意，連續於附表所示之時間、地點，分別持客觀上具有殺
    傷力之十字螺絲起子、六角螺絲起子，及開鎖器、萬用鑰匙、汽車鑰匙等工具，
    竊取如附表之物。嗣於八十九年四月四日十一時三十分許，癸○○駕駛所竊得之
    引擎號碼Ｎ0000000Ｆ自小客車（懸掛竊得之車牌ＫＬ－２４４１號），
    在台南縣柳營鄉小腳腿為警查獲，並扣得開鎖器一組、萬用錀匙一支、十字螺絲
    起子一支、六角螺絲起子一支、汽車錀匙一支等物，而查知上情。
二、案經台南縣警察局移請台灣台南地方法院檢察署檢察官偵查起訴。
    理  由
一、訊據被告癸○○固坦承竊取如附表編號一至十八所示之物，惟否認有持凶器竊盜
    ，並辯稱扣案之十字螺絲起子、六角螺絲起子，及開鎖器、萬用鑰匙並非伊所有
    ，而係原本放在竊得之車上，又辯稱附表編號十九之金融卡係被害人寅○○交給
    伊自己去領工資用的云云。惟查，右揭事實業據被害人乙○○、戊○○、丑○○
    、己○○、辛○○、甲○○、庚○○、辰○○、子○○、午○○、吳名欽、巳○
    ○、壬○○、卯○○、丁○○、丙○○於警訊中指述稽詳，又經被害人寅○○於
    本院證述明確，被害人均稱車門鎖遭破壞，且被竊車輛之車主丑○○並未將該批
    工具領回，顯見該批工具確係被告所有供行竊之用；被害人寅○○於本院證述並
    未將該張金融卡交給被告，而係失竊，被告使改稱係朋友交給伊，但又不能舉出
    該名朋友之姓名年籍供調查，足見其所辯均為卸責之詞，不足採信。並有贓物認
    領保管單十六紙、扣押書二紙附卷可稽，另有扣案之開鎖器一組、萬用鑰匙一支
    、汽車鑰匙一支、十字螺絲起子一支、六角螺絲起子一支等可資佐證，本件事證
    已明，被告犯行洵堪認定。
二、核被告癸○○所為，係犯刑法第三百二十一條第一項第三款之攜帶凶器竊盜罪。
    被告先後多次犯行，時間緊接，犯罪構成要件相同，顯係基於概括之犯意為之，
    為連續犯，應依刑法第五十六條之規定論以一罪並加重其刑。又被告前因偽造文
    書等案件，經本院判處有期徒刑八月確定，於八十八年三月十六日執行完畢，有
    台灣高等法院被告全國前案紀錄表一份附卷可稽，其於有期徒刑執行完畢後，五
    年內再犯本件有期徒刑以上之罪，為累犯，應依刑法第四十七條之規定遞加重其
    刑。扣案之開鎖器一組、萬用鑰匙一支、汽車鑰匙一支、十字螺絲起子一支、六
    角螺絲起子一支係被告所有供犯罪所用之物，爰依刑法第三十八條第一項第二款
    、第三項之規定宣告沒收之。
據上論斷，應依刑事訴訟法第二百九十九條第一項前段，刑法第五十六條、第三百二
十一條第三款、第四十七條，判決如主文。
本案經檢察官張啟祥到庭執行職務。
中      華      民      國      九十      年    一    月      十一      日
                                  臺灣臺南地方法院刑事第三庭
                                          法  官
如不服本判決，應於判決送達後十日內，向本院提出上訴狀。
附錄法條：
刑法第三百二十一條第一項第三款
  犯竊盜罪而有左列情形之一者，處六月以上五年以下有期徒刑：
    三  攜帶兇器而犯之者。


司法院資訊處製作；財團法人民間司法改革基金會備份。
